【裁判字號】    97,易,345
【裁判日期】    970711
【裁判案由】    傷害等
【裁判全文】
臺灣基隆地方法院刑事判決               97年度易字第345號
公  訴  人  臺灣基隆地方法院檢察署檢察官
被      告  庚○○
            己○○
            癸○○
            戊○○○
上二人共同  黃敬唐律師
選任辯護人  黃雅羚律師
            黃丁風律師
上列被告因傷害等案件，經檢察官提起公訴（96年度調偵字第92
號、96年度偵字第6163號），本院判決如下：
    主  文
本件公訴不受理。
    理  由
一、本件傷害等案件之公訴意旨詳如起訴書（如附件）所載。
二、按告訴乃論之罪，告訴人於第一審辯論終結前得撤回告訴；
    又告訴經撤回者，應諭知不受理之判決，刑事訴訟法第238
    條第1 項、第303 條第3 款分別定有明文。
三、本案被告庚○○、己○○、癸○○、戊○○○被訴傷害等案
    件，公訴人認係觸犯刑法第277 條第1 項傷害、第309 條第
    1 項公然侮辱等罪嫌，依同法第287 條前段、第314 條等規
    定，須告訴乃論。茲因雙方業已達成和解，告訴人辛○○、
    庚○○、己○○、癸○○並已於本院審理時當庭具狀聲明撤
    回告訴，爰不經言詞辯論，逕為不受理判決之諭知。
據上論斷，應依刑事訴訟法第303 條第3 款、第307 條，判決如
主文。
中    華    民    國    97    年    7     月    11    日
                  刑事第二庭法  官  楊皓清
以上正本證明與原本無異。
如不服本判決應於收受本判決後10日內向本院提出上訴書狀，其
未敘述上訴理由者，並得於提起上訴後10日內向本院補提理由書
狀（均須按他造當事人之人數附繕本。）「切勿逕送上級法院」
中    華    民    國    97    年    7     月    11    日
                            書記官  盧鏡合
附件：
臺灣基隆地方法院檢察署檢察官起訴書
                                      96年度調偵字第92號
                                      96年度偵字第6163號
    被      告  庚○○  女  50歲（民國○○年○月○日生）
                        住臺北縣萬里鄉野柳村東澳10號
                        國民身分證統一編號：Ｚ000000000號
                己○○  女  30歲（民國○○年○月○○日生）
                        住臺北縣萬里鄉大鵬村萬里加投157
                        之1號
                        居臺北縣萬里鄉大鵬村萬里加投132
                        號2樓
                        國民身分證統一編號：Ｚ000000000號
                癸○○  女  35歲（民國○○年○月○日生）
                        住臺北縣萬里鄉野柳村港東339號
                        居留證號：FB00000000號
                戊○○○
                        女  49歲（民國○○年○月○○日生）
                        住臺北縣萬里鄉野柳村港西57號4樓
                        國民身分證統一編號：Ｚ000000000號
上列被告因傷害等案件，業經偵查終結，認應提起公訴，茲將犯
罪事實及證據並所犯法條分敘如下：
        犯罪事實
一、庚○○曾於民國90年及92年間，分別因傷害、妨害公務案件
    ，經台灣高等法院、台灣基隆地方法院各判處罰金3000元、
    拘役50日確定，詎猶不知警惕（不構成累犯）；緣庚○○與
    己○○母女，分別在台北縣萬里鄉○○村○○街6、8、10、
    12號及9、11號，經營「津香味特產店」及「有禮特產店」
    ，戊○○○則在特產街1、3號，經營「來成魷魚大王」、「
    來發魷魚大王」，癸○○及辛○○係大陸地區人民，因結婚
    來台，已取得長期居留證及工作證，二人原均曾受雇於庚○○之特產店，後改受雇於戊○○○，雙方之間，因生意競爭
    關係，相處不睦，時有爭執；民國96年5月5日下午3 時許，
    戊○○○與受雇於庚○○之店員丁○○因爭搶顧客之生意糾
    紛，發生口角爭執，庚○○之友人即打電話給當時在特產街
    附近「女皇餐廳」內聊天之庚○○，告以爭吵之事，要庚○○趕回店裡攤位。庚○○旋於同日下午3 時30分許回到特產
    街攤位後，即在不特定人可共見共聞之市場裡，對著癸○○
    與辛○○工作之魷魚大王攤位，以台語辱罵「死大陸雞，在
    大陸給人幹不夠，還來台灣給人幹」等語，癸○○回稱你的
    員工丁○○也是大陸人，你這樣罵也等於罵到自己人，庚○○以丁○○已取得台灣身分證，所以是台灣人，與大陸人不
    同等語回應，癸○○不甘受辱，乃回以台語「妳罵我大陸雞
    ，妳是台灣雞，妳如果沒有給人家幹，怎麼能生那麼多個」
    等語。庚○○聞言不悅，竟基於傷害犯意，以右手揮打癸○○左側臉頰，並徒手拉扯癸○○頭髮，癸○○欲掙脫，亦徒
    手揮打，雙方發生拉扯推擠，庚○○僱用之店員丁○○及乙○○，即加入勸架，戊○○○見狀，乃要辛○○（庚○○告
    訴辛○○傷害部分，另為不起訴處分）打電話報警，自己則
    趕緊上前加入拉扯，此時市場內有人對己○○之攤位喊妳媽
    媽被人家打了，妳還在做生意，還不趕快去拉開等語，己○○見其母庚○○與癸○○互相拉扯，乃上前加入勸架時，戊○○○竟基於傷害犯意，拉扯己○○頭髮及手臂。嗣己○○
    見癸○○與其母仍在拉扯爭執，乃至其母庚○○攤位內，取
    出長約40公分之塑膠管（未扣案），朝癸○○後腦部位揮打
    。癸○○因此受有頭部挫傷併皮下血腫，右耳挫傷腫脹瘀青
    等傷害；庚○○受有左臉頰瘀傷2×2公分、右手臂擦傷1×1
    公分及4×2公分、左手擦傷1×1公分、前胸泛紅4×1公分等
    傷害；己○○受有右手臂腫痛及1.5×0.2公分、0.7×0.3公
    分擦傷、左手臂1×1公分瘀傷等傷害。嗣經警到場處理，始
    悉上情。
二、案經辛○○、癸○○、庚○○、己○○訴由台北縣政府警察
    局金山分局報告偵辦。
        證據並所犯法條
一、證據清單及待證事實
  ┌─┬───────────┬────────────────┐
  │  │證     據     名    稱│待       證        事         實│
  ├─┼───────────┼────────────────┤
  │一│被告兼證人癸○○供、證│1、被告庚○○公然侮辱其與辛○○ │
  │  │述                    │   之事實                       │
  │  │                      │2、被告己○○以塑膠管毆打其頭部 │
  │  │                      │   之事實                       │
  │  │                      │3、其有回罵侮辱庚○○之事實     │
  │  │                      │4、其與被告庚○○拉扯之事實     │
  ├─┼───────────┼────────────────┤
  │二│被告兼證人戊○○○供、│1、被告庚○○公然侮辱及傷害盧彩 │
  │  │證述                  │   霞之事實                     │
  │  │                      │2、被告庚○○公然侮辱辛○○之事 │
  │  │                      │   實                           │
  │  │                      │3、被告己○○持塑膠管毆打癸○○ │
  │  │                      │   之事實                       │
  │  │                      │4、其有加入庚○○與癸○○爭執勸 │
  │  │                      │   架之事實                     │
  ├─┼───────────┼────────────────┤
  │三│被告兼證人庚○○供、證│1、被告癸○○公然侮辱之事實     │
  │  │述                    │2、被告癸○○與其拉扯爭執並傷害 │
  │  │                      │   之事實                       │
  │  │                      │3、被告戊○○○與其拉扯傷害之事 │
  │  │                      │   實                           │
  │  │                      │4、其有辱罵癸○○之事實         │
  │  │                      │5、其有揮打癸○○巴掌之事實     │
  ├─┼───────────┼────────────────┤
  │四│被告兼證人己○○供、證│1、被告癸○○、戊○○○拉扯傷害 │
  │  │述                    │   庚○○之事實                 │
  │  │                      │2、其遭被告戊○○○傷害之事實   │
  │  │                      │3、其以塑膠管毆打癸○○之事實   │
  ├─┼───────────┼────────────────┤
  │五│告訴人兼證人辛○○指、│1、被告庚○○公然侮辱其與癸○○ │
  │  │證述                  │   事實                         │
  │  │                      │2、被告癸○○回罵侮辱庚○○之事 │
  │  │                      │   實                           │
  │  │                      │3、被告庚○○傷害癸○○並互相拉 │
  │  │                      │   扯之事實                     │
  │  │                      │4、被告己○○以塑膠管毆打癸○○ │
  │  │                      │   之事實                       │
  ├─┼───────────┼────────────────┤
  │六│證人丁○○偵訊證述    │1、被告癸○○公然侮辱庚○○之事 │
  │  │                      │   實                           │
  │  │                      │2、被告庚○○公然侮辱癸○○之事 │
  │  │                      │   實                           │
  │  │                      │3、被告庚○○徒手揮打癸○○、陳 │
  │  │                      │   玉香與癸○○發生推擠拉扯之事 │
  │  │                      │   實                           │
  │  │                      │4、被告戊○○○與庚○○拉扯、傷 │
  │  │                      │   害己○○之事實               │
  ├─┼───────────┼────────────────┤
  │七│證人乙○○偵訊證述    │1、被告庚○○、癸○○互相爭吵拉 │
  │  │                      │   扯之事實                     │
  │  │                      │2、被告戊○○○傷害庚○○、許曉 │
  │  │                      │   萍之事實                     │
  ├─┼───────────┼────────────────┤
  │八│證人丙○○偵訊證述    │1、被告庚○○揮打癸○○及二人發 │
  │  │                      │   生推擠拉扯之事實             │
  │  │                      │2、被告戊○○○拉扯庚○○、許曉 │
  │  │                      │   萍之事實                     │
  │  │                      │3、被告己○○以塑膠管毆打癸○○ │
  │  │                      │   之事實                       │
  ├─┼───────────┼────────────────┤
  │九│證人壬○○偵訊證述    │被告庚○○與癸○○、戊○○○推擠│
  │  │                      │拉扯之事實                      │
  ├─┼───────────┼────────────────┤
  │十│財團法人北海岸金山醫院│告訴人癸○○受有傷害之證明      │
  │  │診斷證明書            │                                │
  ├─┼───────────┼────────────────┤
  │十│行政院衛生署基隆醫院驗│告訴人庚○○、己○○受有傷害之證│
  │一│傷診斷書2紙           │明                              │
  ├─┼───────────┼────────────────┤
  │十│照片                  │犯罪現場為公共場所              │
  │二│                      │                                │
  └─┴───────────┴────────────────┘
二、所犯法條：
（一）核被告庚○○所為，係涉犯刑法第277條第1項之傷害罪、
      第309條第1項之公然侮辱罪嫌；被告就所犯傷害罪，與被
      告己○○間，具有犯意連絡及行為分擔，為共同正犯。其
      以一公然侮辱行為，同時同地侮辱告訴人辛○○及癸○○
      ，為想像競合犯；又其所犯傷害罪與公然侮辱罪，犯意個
      別，行為及構成要件不同，為數罪，請予以分論併罰。
（二）核被告己○○所為，係涉犯刑法第277條第1項之傷害罪嫌
      ；其所犯傷害罪，與被告庚○○間，具有犯意連絡及行為
      分擔，為共同正犯。
（三）核被告癸○○所為，係涉犯刑法第277條第1項之傷害罪、
      第309條第1項之公然侮辱罪嫌；被告就所犯傷害罪，與被
      告戊○○○間，具有犯意連絡及行為分擔，為共同正犯。
      其所犯傷害罪與公然侮辱罪，犯意個別，行為及構成要件
      不同，為數罪，請予以分論併罰。
（四）核被告戊○○○所為，係涉犯刑法第277條第1項之傷害罪
      嫌；其與被告癸○○間，具有犯意連絡及行為分擔，為共
      同正犯。
三、依刑事訴訟法第251條第1項提起公訴。
    此    致
臺灣基隆地方法院
中    華    民    國    97    年    4     月    17    日
                              檢察官  甲  ○  ○
本件正本證明與原本無異
中    華    民    國    97    年    4     月    28    日
                              書記官  何  淑  貞
附錄所犯法條：
中華民國刑法第277條第1項
    傷害人之身體或健康者，處三年以下有期徒刑、拘役或一千
    元以下罰金。
中華民國刑法第309條第1項
    公然侮辱人者，處拘役或三百元以下罰金。


司法院資訊處製作；財團法人民間司法改革基金會備份。
